臺灣宜蘭地方法院刑事判決　　　　　　 100年度簡上字第39號
上　訴　人
即　被　告　張宏嗣
上列上訴人因竊盜案件，不服本院簡易庭於民國100 年4 月25日
所為之100 年度簡字第173 號刑事簡易判決（原檢察官聲請簡易
判決處刑案號：100 年度偵字第519 號），提起上訴，本院管轄
之第二審合議庭判決如下：
    主  文
上訴駁回。
    事  實
一、張宏嗣前因竊盜案件，經本院以93年度易字第82號判決判處
    有期徒刑6 月，經台灣高等法院以94年度上易字第67號判決
    駁回上訴確定，於民國94年10月11日入監執行，於95年1 月
    17日執行完畢；又因偽造文書案件，經台灣台北地方法院以
    94年度簡字第1285號判決判處有期徒刑4 月確定，另因竊盜
    案件，經台灣台北地方法院以95年度易字第969 號判決判處
    有期徒刑4 月，經台灣高等法院以95年度上易字第1202號判
    決駁回上訴確定，上開2 罪再經台灣高等法院以95年度聲字
    第1988號裁定定應執行有期徒刑7 月確定，於96年5 月15日
    執行完畢（構成累犯）。詎仍不知悔改，復意圖為自己不法
    之所有，於99年10月27日下午4 時52分許，在位於宜蘭縣羅
    東鎮○○路150 號之台灣大哥大羅東興東店，徒手竊得彭姵
    樺所管領之ROYAL 牌之行動網卡1 個及SIM 卡1 張，共價值
    約新台幣（下同）5,290 元，經彭姵樺發現遭竊報警處理而
    循線查獲上情。
二、案經彭姵樺訴由宜蘭縣政府警察局羅東分局報請臺灣宜蘭地
    方法院檢察署檢察官偵查起訴。
    理  由
一、證據能力部分：被告以外之人於審判外之陳述，雖不符刑事
    訴訟法第159 條之1 至第159 條之4 之規定，而經當事人於
    審判程序同意作為證據，法院審酌該言詞陳述或書面陳述作
    成時之情況，認為適當者，亦得為證據；當事人、代理人或
    辯護人於法院調查證據時，知有刑事訴訟法第159 條第1 項
    不得為證據之情形，而未於言詞辯論終結前聲明異議者，視
    為有前項之同意，刑事訴訟法第159 條之5 定有明文。查本
    件作為認定事實所引用審判外之相關供述證據，固屬傳聞證
    據，惟公訴人及被告張宏嗣於審判期日均表示無意見而不予
    爭執，亦未聲明異議，審酌上開證據資料製作時之情況，尚
    無違法不當及證明力明顯過低之瑕疵，亦認為以之作為證據
    應屬適當，揆諸前開規定，認前揭證據資料均有證據能力。
    至其餘資以認定被告犯罪事實之非供述證據，亦查無有何違
    反法定程序取得之情形，均認具有證據能力。
二、上開犯罪事實，業據被告於警詢及本院審理時坦承不諱，核
    與證人彭姵樺、游祥全、游掌堡、莊子昀於警詢時之證述情
    節相符，並有通聯調閱查詢單、贓物認領保管單各1 紙、翻
    拍監視錄影畫面照片11幀在卷可稽（見宜蘭縣政府警察局羅
    東分局刑案偵查卷宗第19頁、第21頁至第27頁），由此足認
    被告上開自白，核與事實相符，洵堪採信。是本案事證明確
    ，被告犯行洵堪認定，應予依法論科。
二、核被告所為，係犯刑法第320 條第1 項之竊盜罪。又被告前
    曾受有如上所載之犯罪科刑及執行情形，有臺灣高等法院被
    告全國前案紀錄表1份在卷可稽，其5年內故意再犯本件有期
    徒刑以上之罪，為累犯，依法加重其刑。原審以被告上揭罪
    證明確，適用刑事訴訟法第449 條第1 項前段、第454 條第
    2 項、刑法第320 條第1 項、第47條第1 項、第41條第1 項
    前段、刑法施行法第1 條之1 第1 項、第2 項前段，量處被
    告有期徒刑4 月及諭知易科罰金之折算標準，其認事用法均
    無不合。被告上訴意旨略以：原審量刑過重云云。按法官於
    有罪判決如何量處罪刑，甚或是否宣告緩刑，均為實體法賦
    予審理法官裁量之刑罰權事項，法官行使此項裁量權，自得
    依據個案情節，參酌刑法第57條所定各款犯罪情狀之規定，
    於法定刑度內量處被告罪刑；除有逾越該罪法定刑或法定要
    件，或未能符合法規範體系及目的，或未遵守一般經驗及論
    理法則，或顯然逾越裁量，或濫用裁量等違法情事之外，自
    不得任意指摘其量刑違法，最高法院對此並著有80年台非字
    第473 號、75年台上字第7033號、72年台上字第6696號、72
    年台上字第3647號等判例可資參照。準此，法官量刑，如非
    有上揭明顯違法之情事，自不得擅加指摘其違法或不當。經
    查，原審認定被告罪證明確，而論以普通竊盜罪，並審酌被
    告意圖以行竊之方式獲取財物，毫無他人所有物之概念，且
    前已有多次竊盜前科，又犯本件竊盜犯行，素行顯然不良，
    並衡其犯罪之動機、目的、手段、所生危害，暨犯後坦承犯
    行之態度等一切情狀，判處有期徒刑4 月，如易科罰金，以
    新台幣1,000 元折算1 日，認事用法俱無違誤，量刑亦稱妥
    適，依前開最高法院判例意旨，殊難任意指摘原審量刑過輕
    ，是被告徒以原審量刑過重為由，提起上訴，為無理由，應
    予駁回。
據上論斷，應依刑事訴訟法第455 條之1 第1 項、第3 項、第36
8 條，判決如主文。
本案經檢察官陳錦雯到庭執行職務。
中    華    民    國  100     年    12    月    30    日
                刑事第二庭  審判長法  官  林惠玲
                                  法  官  王耀興
                                  法  官  張淑華
以上正本證明與原本無異。
本件不得上訴。
                                  書記官  葉書毓
中    華    民    國  100     年    12    月    30    日
附錄本案論罪科刑法條
中華民國刑法第320條
（普通竊盜罪、竊佔罪）
意圖為自己或第三人不法之所有，而竊取他人之動產者，為竊盜
罪，處5  年以下有期徒刑、拘役或 5 百元以下罰金。
意圖為自己或第三人不法之利益，而竊佔他人之不動產者，依前
項之規定處斷。
前二項之未遂犯罰之。